臺灣高等法院臺南分院刑事判決　　　　　　　九十一年度上易字第三三五號　　Ｇ
　　　上　訴　人
　　　即　被　告　甲　○　○
右上訴人因恐嚇案件，不服臺灣雲林地方法院九十年度易字第五七三號中華民國九十
一年二月八日第一審判決（起訴案號：臺灣基隆地方法院檢察署八十八年度偵字第一
九三一號），提起上訴，本院判決如左：
      主      文
上訴駁回。
      事      實
一、甲○○係乙○○之二姐，因為乙○○於民國（下同）八十六年間成立技廣股份有
    限公司（下稱技廣公司），邀請甲○○入股，嗣因技廣公司經營不善，致甲○○
    對乙○○心生不滿，而於八十八年十二月二十七日上午八時三分至二十分許，乙
    ○○撥打0000000000號行動電話至甲○○位於雲林縣麥寮鄉家中（０
    五）0000000號電話，與甲○○通話時，甲○○竟以加害身體之事，向乙
    ○○恫稱：「你的手腳好好保護一下」等語，使乙○○心生畏怖，致生危害於乙
    ○○之安全。
二、案經被害人乙○○訴請台灣基隆地方法院檢察署檢察官聲請簡易判決處刑，經台
    灣基隆地方法院改依普通程序，以管轄錯誤為由，移送臺灣雲林地方法院審理。
      理      由
一、訊據上訴人即甲○○固坦承有講「你的手腳好好保護一下」之語，惟矢口否認有
    右揭恐嚇危害安全之犯行，辯稱「我的意思不是斷手斷腳，我是說你的手腳要好
    好保護一下的意思」云云。經查：
  (一)被告甲○○於原審及本院審理中坦白承認在上述時間接到乙○○電話，並於電話
    中對乙○○說「你的手腳好好保護一下」等語，核與乙○○指述內容相符，且經
    台灣基隆地方法院檢察署檢察官勘驗告訴人乙○○提出之錄音帶，亦確有「你的
    手腳好好保護一下」這句話（見台灣基隆地方法院檢察署八十八年度偵字第六九
    三七號卷第五九頁），又台灣大哥大股份有限公司通聯紀錄，亦顯示於八十八年
    十二月二十七日上午八時三分至二十分許，0000000000號行動電話，
    有撥打至（０五）0000000號電話之紀錄（同上卷第七一－七二頁），此
    部分之事實即可認定。告訴人請求原審及本院再勘驗另捲原版小錄音帶（業經台
    灣基隆地方法院函送予臺灣雲林地方法院，存放於臺灣雲林地方法院卷內證物袋
    ），即無必要。
  (二)被告甲○○雖辯稱：我的意思不是斷手斷腳，我說「你的手腳要好好保護一下」
    的意思是要聯合股東告他侵占技廣公司，讓他一無所有，行乞全台灣，當然要有
    好手好腳云云。惟若要行乞全台灣，何止手腳要好好保護一下，自然是全身都要
    好好保護，何煩被告特意提醒？本院認為姊弟二人正為投資的財務理不清的時候
    ，這樣一句話，意在言外，點破、暗示要砍斷其手腳之意思，甚為明顯，被告所
    辯不過是卸飾的說法，尚難採信。又二人關係正緊張的時候，雙方均可以料想對
    方可能有不理性的行為，則被告說上這一句話，告訴人指稱其因而心生畏懼，本
    院認為合乎常情，可以採信。
二、核被告所為，係犯刑法第三百零五條之以加害身體之事，恐嚇他人致生危害於安
    全罪。原審援引刑事訴訟法第二百九十九條第一項前段，刑法第三百零五條、第
    四十二條第二項，罰金罰鍰提高標準條例第一條前段、第二條之規定，並參酌被
    告無犯罪前科，有卷附被告全國前案紀錄表一件在卷可稽，及被告甲○○投資弟
    弟經營的公司，因財務糾紛，導致口角，又以姊弟本是同根生，被告將恐嚇內容
    付諸實施的可能性畢竟不高，是以認為，本案犯罪情節沒有多可怕，不必小題大
    做，乃從輕量處罰金三千元，並諭知易服勞役之折算標準等情。本院經核其認事
    用法，均無不當，量刑亦稱妥適。被告上訴意旨，猶執前詞，否認犯罪，為無理
    由，應予駁回。
據上論斷，應依刑事訴訟法第三百六十八條，判決如主文。
本案經檢察官楊治宇到庭執行職務。
中    華    民    國      九十一      年      四      月      三    日
                                  臺灣高等法院臺南分院刑事第六庭
                                      審判長法官  楊    明    章
                                            法官  戴    勝    利
                                            法官  顏    基    典
右正本證明與原本無異。
不得上訴。
                                      法院書記官  呂    嘉    文
中    華    民    國      九十一      年      四      月     四         日
附錄本判決論罪科刑法條：
刑法第三百零五條：
以加害生命、身體、自由、名譽、財產之事，恐嚇他人致生危害於安全者，處二年以
下有期徒刑、拘役或三百元以下罰金。
（本條文之罰金刑，應依罰金罰鍰提高標準條例之規定，提高為十倍）
